【裁判字號】    90,易,411
【裁判日期】    901019
【裁判案由】    竊盜
【裁判全文】
臺灣宜蘭地方法院刑事判決                            九十年度易字第四一一號
    公  訴  人  臺灣宜蘭地方法院檢察署檢察官
    被      告  甲○○
右列被告因竊盜案件，經檢察官提起公訴（九十年度偵字第一四九八號）及移送併辦
（九十年偵緝字第五八號、五九號），本院判決如左：
    主  文
甲○○連續竊盜，處有期徒刑陸月，如易科罰金，以佰元折算壹日。扣案鑰匙壹把
沒收之。
    事  實
一、甲○○曾於民國八十九年十一月間因竊盜案件，經本院簡易庭於八十九年十一月
    十三日以八十九年度宜簡字第二一一號判決判處有期徒刑六月，緩刑三年，並於
    八十九年十二月十五日判決確定，現仍在緩刑中，猶不知悔改，復基於意圖為自
    己不法之所有之概括犯意，先後於：
（一）八十九年十二月初某日間，在宜蘭縣礁溪鄉○○路一Ｏ六號附近空地，以自備
      鑰匙竊取丁○○所有車牌號碼ＡＪ─七八七Ｏ號自用小貨車一部，得手後供己
      載運廢鐵使用，嗣於九十年一月八日十三時十分許，在同縣礁溪鄉○○路公有
      第二停車場內為警查獲，當場查獲自用小貨車及扣得鑰匙一把。
（二）復於九十年四月二十九日凌晨五時許，在宜蘭縣頭城鎮○○路五十八號前，竊
      取乙○○所有之黑色土狗一隻，得手後，以向不知情之綽號為「阿水」之友人
      所借用之車輛運回宜蘭縣礁溪鄉○○路四十巷四號現住處飼養，嗣於九十年四
      月三十日十九時三十分許，在甲○○前述住處為警查獲。
二、案欲經宜蘭縣警察局礁溪分局報告偵辦。
    理  由
一、訊據被告對於前揭犯行矢口否認，辯稱：當時土狗沒有關起來，以為黑色土狗無
    人飼養，才將之帶回飼養；另車號ＡＪ─七八七Ｏ號之車輛是他人借伊使用，並
    不知道係贓車等語，惟查：
（一）經傳訊被害人乙○○到庭指述：土狗我有用狗籠關起來，被告用車子將狗及狗
      籠一起載走，我太太在樓上看到等語（見本院九十年九月二十八日訊問筆錄）
      ，證人林圳張於偵查中證述：「我看過很多次該狗都關著」（見九十年偵緝字
      第五九號九十年六月五日偵訊筆錄第三十九頁），足見告訴人平日均將土狗飼
      養於狗籠內，則此一以狗籠飼養之行為對於任意第三人均足以表彰其乃他人所
      有之物，是被告辯稱以為無人飼養之詞，應為卸責之詞，不足採信，此外，有
      贓物認領保管單一紙附卷可稽，被告此部份犯行堪已認定。
（二）經被害人丁○○指述：「該車輛有上鎖」（見九十年一月八日警訊筆錄）、「
      該車輛雖然已經報廢，但將之置於朋友處供農用，並無拋棄之意」等語明確（
      見本院九十年九月二十八日訊問筆錄）；另由被告先後對於該車輛之來源曾供
      述分別為：「ＡＪ─七八七Ｏ號車輛是一名綽號阿清（年籍不知道）之男子於
      半個月前來我家給我的。」（見九十年一月九日警訊筆錄）、「該車輛是阿清
      及吳太正他二人借給我的」（見九十年偵字第二三九號第四頁反面至第五頁九
      十年一月九日偵訊筆錄）、「綽號阿清之男子是口卡上之男子戊○○」（見九
      十年偵緝字第二六號第十二頁九十年一月十六日警訊筆錄），經被告指認綽號
      「阿清」之男子為戊○○後，戊○○於警訊中及偵查中陳述：與被告僅見過三
      、四次面，並未出借車輛與被告（見九十年偵緝字第二六號第十五至十六頁警
      訊筆錄及九十年偵緝第五十九號偵查卷第二十七頁），被告於本院審理中復更
      易前詞稱：「該車輛是劉榮俊（綽號阿俊）所借。」（見本院九十年九月二十
      八日訊問筆錄），由被害人及證人戊○○所述得見，被害人並未將車輛出借與
      被告或被告指述之戊○○，且證人戊○○亦否認曾出借車輛與被告，而當公訴
      人於偵查中查證戊○○並無出借之情事後，被告於本院中又改稱車輛係向劉榮
      俊所借，綜上，被告對於車輛來源之供述前後不一致，且差距甚大，顯係飾言
      卸責之詞，不足採信，此外有贓物認領保管單及扣案鑰匙一把在卷可稽，被告
      此部份犯行堪已認定。
二、核被告所為係犯刑法第三百二十條第一項之竊盜罪。其先後二次竊盜犯行，時間
    緊接，方法相同，所犯又係構成要件相同之罪名，顯係基於概括之犯意而為之，
    應依連續犯之規定以一罪論並加重其刑。雖公訴人起訴之事實未論及併案部分（
    九十年偵緝字第五八號，即竊取車號ＡＪ─七八七Ｏ號車輛部分），然此與起訴
    事實具有連續犯之裁判上一罪法律關係，如前所述，為起訴效力所及本院應併予
    審酌。爰審酌被告之素行、犯罪動機、目的、手段、犯後飾詞卸責、所竊得財物
    之金額等一切情節，量處如主文所示之刑，並諭知易科罰金折算標準，以示懲戒
。另扣案鑰匙壹把，業據被告供述為其所有（見九十年偵緝第二六號偵查卷第十
    二頁反面），且係供犯罪所用，依法應予宣告沒收。
三、併辦意旨另以：被告甲○○於九十年一月十三日凌晨四時許，在宜蘭縣頭城鎮○○○段一號之四地段旁，利用不知情之林家宏駕車將丙○○所有車牌號碼ＩＵ─
    五七二二號自用小貨車托離該處予以竊取，得手後以自備鑰匙供己使用，嗣於九
    十年一月十七日二十一時二十分許，在同縣礁溪鄉○○路一百零三號前為警查獲
    ，並扣得前揭自用小客車一部及鑰匙一把，因認被告涉有刑法第三百二十條第一
    項之竊盜罪嫌等語。
（一）按犯罪事實應依證據認定之，無證據不推定其犯罪事實，又不能證明被告犯罪
      者，應諭知無罪之判決，刑事訴訟法第一百五十四條、第三百零一條第一項分
      別定有明文。又按刑法上之竊盜罪，須意圖為自己或第三人不法之所有，而取
      他人所有物，為其成立要件，而本條文主要保護個人之財產法益，因此若行為
      客體屬於無主物則欠缺保護之法益，亦即非此一條文保護之範疇。
（二）經查：車主丙○○於警訊中陳述：該車輛失竊並未報警，因為該車輛於八十六
      年五月二十四日至監理站報銷，另外車輛太過老舊，覺得沒有價值等語（見九
      十年偵字第三七八號偵查卷第六頁反面），另經車主丙○○於本院審理過程亦
      以書狀陳述：該部車輛為廢棄車，原本停置於路旁，請環保局拖走等語（見丙○○書寫信函），由車主陳述得知，車主將車輛棄置路旁且通知環保局拖走時
      ，已表明拋棄所有權之意思，（見本院刑事卷宗所附書狀），其與車主丙○○
      權利歸屬關係已脫離，屬於無主物，任意第三人對之均有先占之權利，縱被告
      將之據為己有亦與刑法上竊盜罪無涉，此一部份之事實，與竊盜罪之構成要件
      有間，此外，復查無其他積極證據足資證明被告有併辦意旨所指之犯行，併辦
      部分應屬犯罪不能證明，難認此部分與前揭有罪部分有何裁判上一罪之連續犯
      關係，自無從併辦，應退回檢察官另行處理。
據上論斷，應依刑事訴訟法第二百九十九條第一項前段，刑法第三百二十條第一項、
第五十六條、第三十八條第一項第二款，罰金罰鍰提高標準條例第一條前段、第二條
，判決如主文。
本案經檢察官廖允松到庭執行職務
中    華    民    國      九十      年       十       月      十九      日
                                       臺灣宜蘭地方法院刑事第二庭
                                           法  官  李  毓  華
右正本證明與原本無異。
如不服本判決，應於判決送達後十日內，向本院提出上訴狀。（應附繕本）
                                           書記官  林  慶  生
中    華    民    國      九十      年       十       月     二十四     日
附錄條文：
刑法第三百二十條
 (普通竊盜罪、竊佔罪)
意圖為自己或第三人不法之所有，而竊取他人之動產者，為竊盜罪，處五
年以下有期徒刑、拘役或五百元以下罰金。
意圖為自己或第三人不法之利益，而竊佔他人之不動產者，依前項之規定
處斷。
前二項之未遂犯罰之。


司法院資訊處製作；財團法人民間司法改革基金會備份。
